臺灣臺北地方法院刑事判決　　　　　　　　　　　　九十二年度易字第一九一一號
　　公　訴　人　臺灣台北地方法院檢察署檢察官
　　被　　　告　丁○○　男　二.
　　選任辯護人　蕭玉杉　律師
右列被告因竊盜案件，經檢察官提起公訴（九十二年度偵字第一七七一三號），本院
判決如左：
    主  文
丁○○連續攜帶凶器竊盜，處有期徒刑拾月。
    事  實
一、丁○○曾因侵占案件，經臺灣桃園地方法院檢察署檢察官以九十一年度偵字第一
    七三三二號緩起訴處分確定，仍不知悔改，復基於意圖為自己不法所有之概括犯
    意，於民國九十二年七月十五日凌晨三時許，約在臺北市信義區華納威秀影城停
    車場，持客觀上足為兇器之「一字型螺絲起子」破壞年籍不詳被害人所有之自用
    小客車車窗（毀損部份未具告訴），竊取車用電視螢幕一臺（廠牌PIONEER，型
    號AVX7000）；再於同月二十五日凌晨三時許，在臺北市○○○路○段二三六巷
    二弄二五號附近以相同手法竊取被害人乙○○所有車號八Ｅ─０六五六號自小客
    車內音響設備廠牌為PANASONIC，型號SYSTEM WIDE 5.8 COLOR TV（含音響設備
    、螢幕及換片箱）乙套（毀損部分未具告訴）。旋於同月二十九日在ＹＡＨＯＯ
    奇摩拍賣網站上將上開車上電視螢幕一臺（廠牌PIONEER，型號AVX7000）以新台
    幣（下同）一萬四千元販售予不知情之趙啟承。嗣經趙啟承通報警方後，為警於
    同年八月八日下午三時四十分許循線查獲。
二、案經臺北市政府警察局中正第一分局報請臺灣臺北地方法院檢察署檢察官偵查起
    訴。
    理  由
一、訊據被告丁○○於警詢及偵查中坦承不諱，惟於本院審理時矢口否認有何竊盜犯
    行，辯稱：警詢筆錄是我亂編，警員要我按警詢內容跟檢察官講，其實東西是丙○○偷取，交由甲○○後，再由甲○○交給我，由我上網拍賣，我並不知道是贓
    物云云。辯護意旨略以：被害人乙○○於警詢時陳稱：「我所失竊音響是
    PANASONIC牌，我是於七月二十四日在我的自宅附近被不詳人士竊走。」，與被
    告於警局及偵查時所自白之時間地點均不相同，內容並不真實；又被告於警局拒
    絕夜間詢問，然於移送卷證中，卻有被告同意夜間詢問之詢問錄音但無筆錄，而
    九十二年八月九日上午八時製作有被告自白之警詢筆錄，卻無錄音內容，警方採
    證程序既不合法，警詢筆錄即不得為被告不利之積極證據云云。惟查：被告於九
    十二年八月九日在臺灣臺北地方法院檢察署檢察官偵訊時，檢察官問：九十二年
    七月十五日三時，在華納威秀停車場偷汽車內ＬＣＤ？被告答：是，我拿自己的
    螺絲起子一支打破前副駕駛座之玻璃，進入裡面行竊，是我自己做的，我只偷汽
    車上的電視液晶伸縮電視，是先鋒牌的；七月二十五日凌晨也在同地、以同手法
    偷一部福特休旅車內的汽車音響電視二合一的一台及換片箱。檢察官問：偷來東
    西如何處理？被告答：第一次偷的在奇摩網站賣一萬四千元，對方不知道是偷的
    ，第二次的已被扣案。檢察官問：為何要偷？被告答：家裡不是很好過，我知道
    錯了等語（偵查卷第三三頁參照）。被告亦未辯稱於檢察官訊問時檢察官有何強
    暴、脅迫、利誘、詐欺、疲勞訊問、違法羈押或其他不正之方法。次查：本院於
    九十二年十二月四日審理時當庭播放被告警詢錄音帶後，審判長問：警察是否對
    你刑求、強暴、脅迫或其他不正方法？被告答：沒有。審判長問：是否同意夜間
    訊問？被告答：有同意。審判長問：有何補充？辯護人答：我們沒有訊問證人（
    指警察）必要。被告答：不要訊問證人（指警察）了。審判長問：（被告）警訊
    筆錄是否有爭執？辯護人答：對證據能力沒爭執，證明力要傳訊（其他）證人。
    則被告於警詢及偵查中自白，顯具有任意性。又查：依據被害人乙○○報案紀錄
    所載：發現日期為九十二年七月二十五日七時三十分，發生地點為台北市○○○
    路○段二三六巷二弄二五號即被害人乙○○地址，被害人乙○○證述在其住宅附
    近失竊，其時間、地點與被告供述並無明顯出入。況竊盜者重在竊取財物，往往
    見機行事，其犯罪時間、地點未必均能詳盡描述、記憶。如被告未犯案，怎能詳
    細說明犯罪過程、內容及受害車型，為何不於檢察官偵查時據實陳述其未竊盜，
    反而向檢察官坦承知錯，況且被告自白又與被害人所述情節相符。復查：被告聲
    請傳喚證人甲○○，經其到庭具結後證稱：伊並沒有交付任何東西給被告，丙○○也沒有交付任何東西給伊，與被告並無恩怨等語。顯與被告於本院辯解完全不
    符，且被告於本院審理時辯解前後亦有不同。本院審酌被告於警詢及偵查中任意
    性之自白、證人乙○○、趙啟承於警詢時證述、及附卷之「ＹＡＨＯＯ！奇摩拍
    賣」網站網頁資料六張、扣押物品目錄表、贓物認領保管收據各一張、照片四張
    等證據，堪認被告先前於警詢、偵查時之自白與事實相符。被告事後翻異前供之
    詞，不足採信。本件事證明確，被告犯行，應堪認定。
二、核被告所為，係犯刑法第三百二十一條第一項第三款攜帶凶器竊盜罪。被告前後
    兩次犯行，時間緊接，觸犯相同構成要件之罪，顯係基於概括犯意反覆為之，應
    論以連續犯，並依法加重其刑。爰審酌被告犯罪之動機、手段、所生危害及犯罪
    後態度等一切情狀，量處如主文之刑。被告持有犯案之「一字型螺絲起子」，因
    未扣案，亦非違禁物，爰不為沒收之宣告，附此敘明。
三、據上論斷，應依刑事訴訟法第二百九十九條第一項前段，刑法第五十六條、第三
    百二十一條第一項第三款，判決如主文。
本案經檢察官盧筱筠到庭執行職務
中　　　華　　　民　　　國　　　九十三　　　年　　一　　月　　  十五　　日
                              臺灣臺北地方法院刑事第十五庭
                                          審判長法　官  周祖民
                                                法　官  黃雅君
                                                法　官  薛中興
右正本證明與原本無異。
如不服本判決，應於判決送達後十日內，向本院提出上訴狀。
                                                書記官  王黎輝
中　　　華　　　民　　　國　　　九十三　　　年　　一　　月　　  十五　　日
附錄本件論罪科刑法條：
中華民國刑法第三百二十一條
犯竊盜罪而有左列情形之一者，處六月以上、五年以下有期徒刑：
一  於夜間侵入住宅或有人居住之建築物、船艦或隱匿其內而犯之者。
二  毀越門扇、牆垣或其他安全設備而犯之者。
三  攜帶兇器而犯之者。
四  結夥三人以上而犯之者。
五  乘火災、水災或其他災害之際而犯之者。
六  在車站或埠頭而犯之者。
前項之未遂犯罰之。
